臺灣高等法院高雄分院刑事判決
111年度上易字第32號
上  訴  人  
即  被  告  王柏瀚  （原名:王俊文)



            周玲玲



            王  香


            許郁韓


            紀宏昌


            梁敏希  女  (民國00年0月00日生)                    身分證統一編號：Z000000000號                住屏東縣○○市○○路00巷0弄000號

上六人共同
選任辯護人  曾胤瑄律師
上列上訴人等因賭博案件，不服臺灣澎湖地方法院110年度易字
第1號，中華民國110年12月8日第一審判決（起訴案號：臺灣澎
湖地方檢察署109年度偵字第28號、第194號），提起上訴，本院
判決如下：
    主  文
原判決關於丙○○、丁○○、戊○○部分均撤銷。
丙○○共同犯意圖營利聚眾賭博罪，處有期徒刑肆月，如易科罰
金，以新臺幣壹仟元折算壹日。
丁○○共同犯意圖營利聚眾賭博罪，處有期徒刑參月，如易科罰
金，以新臺幣壹仟元折算壹日。
戊○○無罪。
其他上訴駁回（甲○○、乙○、己○○部分）。
甲○○緩刑貳年，並應向公庫支付新臺幣貳拾萬元。
乙○緩刑貳年，並應向公庫支付新臺幣壹拾萬元。
己○○緩刑貳年，並應向公庫支付新臺幣捌萬元。
    事  實
一、甲○○為址設澎湖縣○○市○○路00號「快樂主題餐廳」負責人，
    並僱用丙○○（任職期間自108年10月間某日起至12月間某日
    止）、乙○（任職期間自民國108年12月間某日起至109年1月
    5日為警查獲止）擔任該店店長，負責記帳及發薪水予員工
    ；僱用己○○（任職期間自108年10月間某日起至同年12月間
    某日止）為該店員工，擔任荷官負責發牌予賭客，己○○亦負
    責讓賭客將贏得之籌碼兌換回現金；另僱用丁○○（任職期間
    自108年10月間某日起至109年1月5日為警查獲止）在該店佯
    裝為客人，專職讓賭客將贏得之籌碼兌換回現金，擔任俗稱
    「幣商」之角色。甲○○、丙○○、乙○、己○○、丁○○等5人均明
    知「快樂主題餐廳」為公眾得出入之處所，竟自108年10月
    間某日起，於其等各任職或負責期間內，共同基於圖利供給
    賭博場所、聚眾賭博及賭博之犯意聯絡，以撲克牌為賭具，
    並以「百家樂」及「妞妞」之方式為賭博。其中「百家樂」
    賭法係發牌員用8副牌，洗完牌後把牌放在發派箱內，台桌
    分「莊家」、「閑家」、「平局」、「對子」等4種投注區
    ，賭客發牌前先選押哪1方，可在4 種區域都押注其籌碼，
    押完注後開始發牌，莊閑兩方均會收到至少2張牌，但不會
    超過3張，第1、3張牌發給閑家，第2、4張牌則發給莊家，
    若閑家未滿6點，莊家未滿5點再補發1張牌，以總點數9點最
    大，最接近9點的1方獲勝，若雙方總點數相同，押平局者獲
    勝，賠率是1賠8 ，下注在莊家、閑家者不輸不贏，押注閑
    家或莊家贏錢者，賠率都是以1賠1。「妞妞」賭法係5張撲
    克牌分前2張、後3張，後3張湊成10的倍數成為第1個「妞」
    ，前2張相加的個位數拿來跟莊家比大小，若相加後超過8，
    且贏過別人，賭金乘以2倍，若相加等於10的倍數成為第2個
    「妞」，乘以3倍，若五張牌都是J、Q、K則乘以5倍。而賭
    客先以現金1比100比例跟櫃台人員兌換籌碼，以上開方式賭
    博賭完後，再以賭贏之籌碼與該店家專門換現金之人己○○、
    丁○○兌換回現金。嗣有賭客黃翔聖、陳韋志於108年11月29
    日23時19分許以贏得之籌碼各向丁○○兌換回現金新臺幣（下
    同）3至4千元，賭客黃思輯於108年12月間以贏得之籌碼向
    丁○○兌換回現金，賭客張宏源則以贏得之籌碼向己○○兌換回
    現金（黃翔聖、陳韋志涉犯賭博部分經檢察官另為職權不起
    訴，黃思輯、張宏源涉犯賭博部分經檢察官另為緩起訴處分
    ，張宏源部分嗣另經檢察官撤銷緩起訴而聲請簡易判決處刑
    ）。經警於109年1月5日持搜索票前往上址實施搜索，適有
    賭客即黃思輯、張宏源以上開方式賭博財物，並當場查扣如
    附表所示之物，查悉上情。
二、案經澎湖縣政府警察局移送臺灣澎湖地方檢察署檢察官偵查
    起訴。
    理  由
壹、程序部分
一、上訴人即被告甲○○、丙○○、乙○、己○○、丁○○等5人經本院合
    法傳喚，無正當理由不到庭，惟經辯護人在場為其辯護，依
    刑事訴訟法第371條之規定，不待其等陳述，由檢察官一造
    辯論而為判決。
二、有罪部分之證據能力部分：按被告以外之人於審判外之陳述
    ，雖不符刑事訴訟法第159條之1至之4等4條之規定，而經當
    事人於審判程序同意作為證據，法院審酌該言詞陳述或書面
    陳述作成時之情況，認為適當者，亦得為證據，同法第159
    條之5第1項定有明文。本判決所引用之證據資料屬於被告以
    外之人於審判外之言詞、書面陳述，查無符合同法第159條
    之1至之4之情形，並基於當事人進行主義中之處分主義，藉
    由當事人等同意之訴訟行為，與法院之介入審查其適當性要
    件，將原不得為證據之傳聞證據，賦予其證據能力。查本案
    認定事實所引用之卷內被告以外之人於審判外之陳述，業據
    檢察官、上訴人即被告甲○○、丙○○、乙○、己○○、丁○○等5人
    及其辯護人於本院審理時同意有證據能力（見本院卷第211
    頁），且本院審酌上開證據作成時之情況，尚無不當取供或
    違反自由意志而陳述等情形，並均與本案待證事實具有重要
    關聯性，認為以之作為本案之證據確屬適當，自均具有證據
    能力，而得採為認定被告犯罪事實之證據。
貳、有罪部分
一、上開犯罪事實，業據上訴人即被告甲○○、丙○○、乙○、己○○
    、丁○○等5人於本院審理時自白承認（見本院卷第207至209
    頁），核與證人即賭客黃翔聖（見偵28卷第392至393頁、原
    審卷第349至351頁）、陳韋志（見偵28卷第394至396頁、原
    審卷第352至357頁）、黃思輯（見偵28卷第65至67頁，原審
    卷第361至364頁）、張宏源（見偵卷第117至119頁）所為證
    詞互核相符，並有扣案如附表所示之物、證人黃翔聖手機內
    「快樂桌遊」群組之對話紀錄翻拍照片、證人陳韋志手機內
    與該店荷官之通訊軟體LINE對話紀錄翻拍照片、證人黃聖翔
    、陳韋志繪製現場圖、澎湖縣政府警察局搜索扣押筆錄、扣
    押物品目錄表、扣押物品收據、查扣物品代管目錄表、贓物
    認領收據、刑案現場平面圖、現場照片、贓物照片、該店日
    報表及儲值單在卷可稽（見警卷第13至41、89至92、117至1
    33、333至335、355至356頁，偵28卷第297至325、371至387
    、415、429頁，偵194卷第71至77頁），另有原審勘驗「快
    樂主題餐廳」蒐證錄影光碟之勘驗筆錄附卷可佐（見原審卷
    第358至360頁），足認上訴人即被告甲○○、丙○○、乙○、己○○、丁○○等5人之自白與事實相符，並有前述補強證據可佐，
    其等犯行均堪認定，應依法論罪科刑。
二、論罪
　㈠核上訴人即被告甲○○、丙○○、乙○、己○○、丁○○等5人所為，
    均係犯刑法第266條第1項前段之賭博罪、第268 條前段之圖
    利供給賭博場所罪及同條後段之圖利聚眾賭博罪。
　㈡上訴人即被告甲○○為餐廳負責人、上訴人即被告丙○○、上訴
    人即被告己○○則係自108年10月間某日起至同年12月間某日
    止；上訴人即被告乙○則係自108年12月間某日起至109年1月
    5日為警查獲止；上訴人即被告丁○○自108年10月間某日至10
    9年1月5日為警查獲止，其等各於擔任負責人及各該任職期
    間內，就上述犯行，俱有犯意聯絡及行為分擔，均應論以共
    同正犯。
　㈢上訴人即被告甲○○、丙○○、乙○、己○○、丁○○等5人均係基於
    單一營利目的，多次反覆持續提供賭博場所、聚眾賭博以牟
    利，其等犯罪行為態樣在本質上即具有反覆、延續性行為之
    特質，屬具有預定多數同種類之行為將反覆實行特質之集合
    犯，應均各論以圖利供給賭博場所罪、圖利聚眾賭博罪一罪
    。又上訴人即被告甲○○、丙○○、乙○、己○○、丁○○等5人於事
    實欄所載期間，與賭客有多次賭博之行為，係於密切接近之
    時間地點實施，侵害同一社會法益，各行為之獨立性極為薄
    弱，依一般社會健全觀念，在時間差距上，亦難以強行分開
    ，在刑法評價上，以視為數個舉動之接續施行，合為包括之
    一行為予以評價，較為合理，屬接續犯，亦僅均論以1個賭
    博罪。上訴人即被告甲○○、丙○○、乙○、己○○、丁○○等5人均
    係以一行為同時觸犯賭博罪、圖利供給賭博場所罪及圖利聚
    眾賭博罪，為想像競合犯，均應依刑法第55條前段規定，從
    一情節較重之圖利聚眾賭博罪論處。
參、無罪部分
一、起訴意旨略以：上訴人即被告戊○○（下稱被告戊○○）為址設
    澎湖縣○○市○○路00號「快樂主題餐廳」之員工，擔任荷官負
    責發牌予賭客，任職期間係自108年10月間某日起至同年12
    月間某日止，被告戊○○於上述任職「快樂主題餐廳」期間，
    以撲克牌為賭具，並以「百家樂」及「妞妞」之方式為賭博
    ，而與上訴人即被告甲○○、丙○○、乙○、己○○、丁○○等5人有
    犯意聯絡及行為分擔，因認被告戊○○共同涉犯刑法第266條
    第1項前段之賭博、第268條前段之圖利供給賭博場所及同條
    後段之圖利聚眾賭博等罪嫌。
二、按犯罪事實應依證據認定之，無證據不得認定犯罪事實，又
    不能證明被告犯罪者，應諭知無罪之判決，刑事訴訟法第15
    4條第2項、第301條第1項分別定有明文。刑事訴訟法第161
    條第1項及刑事妥速審判法第6條亦規定，檢察官就被告犯罪
    事實，應負舉證責任，並指出證明之方法，是檢察官對於起
    訴之犯罪事實，應負提出證據及說服之形式及實質舉證責任
    ，倘其所提出之證據，不足為被告有罪之積極證明，或其指
    出證明之方法，無從說服法院以形成被告有罪之心證，基於
    無罪推定之原則，自應為被告無罪判決。
三、起訴意旨認被告戊○○涉犯賭博、圖利供給賭博場所及圖利聚
    眾賭博等罪嫌，係以共同被告即上訴人即被告甲○○、丙○○、
    乙○、己○○、丁○○等5人之陳述、證人即賭客黃翔聖、陳韋志
    、黃思輯、張宏源之證述、扣案如附表所示之物、證人黃翔
    聖手機內「快樂桌遊」群組之對話紀錄翻拍照片、證人陳韋
    志手機內與該店荷官之通訊軟體LINE對話紀錄翻拍照片、證
    人黃聖翔、陳韋志繪製現場圖、澎湖縣政府警察局搜索扣押
    筆錄、扣押物品目錄表、扣押物品收據、查扣物品代管目錄
    表、贓物認領收據、刑案現場平面圖、現場照片、贓物照片
    、該店日報表及儲值單等資料作為證據方法。訊據被告戊○○
    固坦承有於起訴意旨所指時地在「快樂主題餐廳」擔任荷官
    負責發牌予客人，惟堅決否認有何賭博、圖利供給賭博場所
    及圖利聚眾賭博等犯行，辯稱其只是擔任荷官發牌，並不知
    悉「快樂主題餐廳」有將客人賭贏之籌碼兌換現金，也不知
    道客人賭贏之籌碼在櫃臺如何處理；其在「快樂主題餐廳」
    前曾在屏東分店待過一星期，目的是要學荷官如何發牌，訓
    練完畢後才到澎湖等語（見本院卷第209、279至283頁）。
    辯護意旨則為被告戊○○辯以：本案查獲時有許多負責發牌之
    荷官，經偵查後均以不知情為不起訴處分，被告戊○○與上述
    荷官之情形相同，無從認定被告戊○○知悉有本案犯行（見本
    院卷第211、285頁）。
四、經查：
　㈠起訴意旨所提出之非供述證據，即扣案如附表所示之物、證
    人黃翔聖手機內「快樂桌遊」群組之對話紀錄翻拍照片、證
    人陳韋志手機內與該店荷官之通訊軟體LINE對話紀錄翻拍照
    片、證人黃聖翔、陳韋志繪製現場圖、澎湖縣政府警察局搜
    索扣押筆錄、扣押物品目錄表、扣押物品收據、查扣物品代
    管目錄表、贓物認領收據、刑案現場平面圖、現場照片、贓
    物照片、該店日報表及儲值單，及原審勘驗「快樂主題餐廳
    」蒐證錄影光碟之勘驗筆錄等證據資料（見警卷第13至41、
    89至92、117至133、333至335、355至356頁，偵28卷第297
    至325、371至387、415、429頁，偵194卷第71至77頁、原審
    卷第358至360頁），其中帳冊及儲值單上並無被告戊○○之相
    關紀錄（日報表部分詳後述），錄影光碟亦未錄得被告戊○○
    有兌換現金或前往廚房附近之舉動。　　
　㈡依據證人即賭客黃翔聖、陳韋志、黃思輯、張宏源、許志豪
    於偵查及原審審理時所為之證述（見偵28卷第65至67頁、第
    392至396頁、偵卷第117至119頁、原審卷第349至357頁、第
    361至364頁），其等均表示沒聽聞過被告戊○○之姓名，亦均
    未提及被告戊○○知悉該店有賭博並知悉賭客可兌換現金之情
    形。　
　㈢證人董嘉裕、在場人高弘霖、在場人歐永通、在場人蔡永昶
    及廚師蔡美紅於警詢所為陳述（見警卷第375至396頁），則
    均未提及被告戊○○。　　
　㈣證人即擔任荷官之洪庭彩、林姿廷、許慈芳及姜怡婷於警詢
    及偵查中之證述（見偵一卷第181至187、191至198、207至2
    13、217至223、233至239、245至251、263至269、403至408
    頁、偵二卷第109至119頁），其等僅表示與被告戊○○為同事
    且被告戊○○為荷官，但均未提及有關起訴意旨涉及被告梁敏
    之犯罪事實具體內容。另上開擔任荷官之4名證人洪庭彩、
    林姿廷、許慈芳及姜怡婷均因未能證明知悉或參與本案犯行
    ，經檢察官為不起訴處分確定（見偵一卷第475至478頁）。
　㈤證人即共同被告甲○○於歷次陳述時，係證稱不認識被告戊○○
    ，證人即共同被告乙○、己○○、丁○○於歷次陳述時，則僅證
    稱被告戊○○擔任荷官，上開4名證人均亦未曾提及有關起訴
    意旨涉及被告戊○○之犯罪事實具體內容。證人即共同被告丙○○就涉及被告戊○○部分，則係證稱被告戊○○為同事，日報表
    上雜支2324是指給予被告戊○○機票之現金，此外未曾提及有
    關起訴意旨涉及被告戊○○之犯罪事實具體內容（見偵二卷第
    97至115頁）。
　㈥依據上開全案證據資料，有關被告戊○○陳述以外之供述及非
    供述證據，均未能實質證明有何起訴意旨所指被告戊○○涉犯
    本案犯罪事實之具體內容，亦無證據證明被告戊○○知悉在店
    內接近廚房處可以私下將籌碼兌換現金；而被告戊○○之歷次
    陳述亦始終否認犯行（見偵一卷第145至151、155至161頁、
    原審卷第122至131、345至389頁、本院卷第209、279至283
    頁）；又起訴書所指被告戊○○陳述「係趙方紅在屏東僱用伊
    ，伊之前在屏東做過，是之後才轉來澎湖等語」（見偵一卷
    第151頁），亦無積極證據證明屏東處所有開設賭場供不特
    定人賭博情事，難認被告戊○○對本案之賭場前已知悉有犯罪
    情事，上開陳述自難認定與本案有何關連。
　㈦綜上所述，本案全卷所載之證據方法，均未就被告戊○○涉及
    賭博、圖利供給賭博場所、圖利聚眾賭博等罪嫌有何具體記
    載或陳述，尚無法使法院達到毫無合理懷疑而得確信為真實
    之程度，認為被告戊○○確有檢察官所指之前開犯行，本件檢
    察官之實質舉證不足，自應對被告戊○○為無罪諭知。
肆、本院之判斷
一、撤銷改判（丙○○、丁○○、戊○○）部分
　㈠有罪部分
　⒈原審就上訴人即被告丙○○、丁○○部分予以論罪科刑，固非無
    見，惟查：上訴人即被告丙○○、丁○○於本院審理時已自白犯
    行，並願意以附負擔緩刑諭知方式改過自新，本案量刑審酌
    事項關於上訴人即被告丙○○、丁○○坦承或否認、犯後態度等
    量刑因子已有差異，且上開量刑因子之變動係屬對上訴人即
    被告丙○○、丁○○有利之事項，原審就此未及審酌，容有未洽
    。上訴人即被告丙○○、丁○○執此上訴，為有理由，自應由本
    院將原判決關於此部分撤銷改判。
　⒉刑罰裁量：爰以行為人之責任為基礎，審酌上訴人即被告丙○○、丁○○明知賭博不法，卻為「快樂主題餐廳」及自己不法
    利益，提供賭博場所並聚集他人從事賭博財物行為，助長社
    會僥倖心理，危害社會善良風氣，另斟酌本案開設賭場犯行
    自108年10月間某日起至同年109年1月5日止，不法期間僅約
    3月，並考量上訴人即被告丙○○、丁○○各自犯罪分工、犯行
    時間之長短，再審酌上訴人即被告丙○○、丁○○於本院審理時
    終能坦承犯行之犯後態度。復兼衡上訴人即被告丙○○於原審
    自陳二專畢業之智識程度，現從事服務業，月薪約2萬7千元
    ，離婚，有二名子女均已成年且有工作，每月會給母親5千
    元；上訴人即被告丁○○於原審自陳高中畢業之智識程度，以
    前擔任遊覽車司機，現無業，離婚，有一名子女已成年，由
    前妻照顧，與75歲母親同住，須扶養母親等家庭及經濟狀況
    等一切情狀，分別量處如主文第二項、第三項所示之刑，並
    分別諭知易科罰金之折算標準。
　⒊上訴人即被告丁○○、丙○○僅係受僱於上訴人被告甲○○，對於
    附表編號40所示之現金自無事實上處分權，附表編號1至11
    、15、17至39之物亦非其等所有，自亦無庸對上訴人即被告
    丁○○、丙○○為沒收諭知；附表編號14之物為上訴人即被告丁○○供稱為私人使用之手機（見原審卷第377頁），亦無從證
    明該物品係當場賭博之器具與在賭檯或兌換籌碼處之財物，
    或與本件賭博犯行有直接關聯性，亦不為宣告沒收，附此敘
    明。
　⒋上訴人即被告丁○○、丙○○另請求為緩刑附負擔之諭知，惟查
    ：上訴人即被告丙○○於本案犯行後，又因同一犯罪類型經臺
    灣臺東地方檢察署檢察官為緩起訴處分確定（見本院卷第18
    5至197頁）。上訴人即被告丁○○則因賭博罪於102年8月1經
    法院判處罰金5千元執行完畢，有臺灣高等法院被告前案紀
    錄表在卷可憑（見本院卷第71至72頁）。難認上訴人即被告
    丙○○、丁○○能不再故意犯同一罪名之虞，本院審酌後認不宜
    給予緩刑宣告，一併敘明。　　
  ㈡無罪部分
　　原審未為詳求，遽對被告戊○○為有罪判決，確有未恰。被告
    戊○○提起上訴，指摘原判決不當，為有理由，自應由本院將
    原判決關於此部分撤銷改判，並為被告戊○○無罪之判決。　
    　　
二、其他上訴駁回（甲○○、乙○、己○○）部分
  ㈠原審以上訴人即被告甲○○、乙○、己○○上開罪證明確，爰以行
    為人之責任為基礎，審酌：
　⒈其等明知賭博不法，卻為「快樂主題餐廳」及自己之不法利
    益，竟提供賭博場所並聚集他人從事賭博財物行為，助長社
    會僥倖心理，危害社會善良風氣；且以「快樂主題餐廳」為
    名，遊走法律邊緣藉以規避刑責謀取利益，表面標榜推廣桌
    遊、輔導考取荷官執照，但實係「掛羊頭賣狗肉」而經營賭
    場之舉，所為並不可取，並嚴重敗壞社會風氣，自應嚴予非
    難，以正視聽；再觀本案開設賭場犯行自108年10月間某日
    起至同年109年1月5日止，不法期間約3月，並以上訴人即被
    告甲○○、乙○、己○○各自之犯罪分工、犯行時間之長短為其
    刑責區別之考量，再審酌上訴人即被告甲○○、乙○、己○○犯
    後均矢口否認犯行，犯後態度均為不良，復兼衡上訴人即被
    告乙○自陳高職畢業之智識程度，現從事服務業，月薪約3萬
    元，已離婚，有二名子女，分別就讀高一及大學一年級，與
    一名子女同住，家庭經濟狀況普通，須扶養子女；上訴人即
    被告己○○於原審自陳高中畢業之智識程度，現無業，未婚，
    無子女（於本院稱已婚育有一子），與母親同住，經濟狀況
    小康，須扶養父母；上訴人即被告甲○○自陳高中畢業之智識
    程度，現開燒烤店為業，月薪為10萬元以內，未婚，無子女
    ，與父母同住，經濟狀況小康，須扶養父母等家庭及經濟狀
    況等一切情狀，分別量處如上訴人即被告甲○○、乙○、己○○
    有期徒刑6月、5月、4月，並均諭知如易科罰金，以1千元折
    算1日。
　⒉沒收部分，審酌：
  ⑴附表編號40所示之現金25萬2,500元，係於「快樂主題餐廳」
    櫃檯內扣得等情，業據上訴人即被告乙○自陳在卷（見警卷
    第5至6頁），又本件證人均證稱賭博贏得之籌碼可兌換現金
    事宜等情，業經本院認定如前，由此可知，櫃檯勢必須常態
    性放置一定數量之現金，方足以供賭客兌換領取，是前開於
    櫃檯查扣之現金25萬2,500元，堪信應係供賭客將贏得之籌
    碼兌換成現金所用，核屬兌換籌碼處之財物，而上訴人即被
    告甲○○既為該店之負責人，就此部分現金應認具有所有權，
    爰依刑法第266條第2項之規定，於上訴人即被告甲○○之罪刑
    項下諭知沒收之。
　⑵上訴人即被告甲○○為「快樂主題餐廳」之出資經營者，可認
    附表編號1至11、15、17至39之物係其所有並供經營「快樂
    主題餐廳」賭博及供圖利聚眾賭博犯行所用之物，爰依刑法
    第38條第2項規定，於上訴人即被告甲○○罪刑項下宣告沒收
    。
　⑶上訴人即被告乙○、己○○僅係受僱於上訴人被告甲○○，對於附
    表編號40所示之現金自無事實上處分權，附表編號1至11、1
    5、17至39之物亦非其等所有，自亦無庸對上訴人即被告乙○
    、己○○諭知沒收。另附表編號12所示之物，上訴人即被告乙○供稱不知道是何人所有，不知道為何會在店裡，也不知道
    裡面有甚麼檔案內容；附表編號13、16所示之物，則分別據
    上訴人即被告戊○○、乙○供稱為其等私人使用之手機（見原
    審卷第377頁），亦無從證明該等物品係當場賭博之器具與
    在賭檯或兌換籌碼處之財物，或與本件賭博犯行有直接關聯
    性，爰均不為宣告沒收。
　⒊經核原審認事用法，並無不合，量刑亦屬允當。上訴人即被
    告甲○○、乙○、己○○分別提起上訴，俱無理由，應予駁回。
　㈡上訴人即被告甲○○、乙○、己○○之緩刑宣告及其負擔： 上訴
    人即被告甲○○、乙○、己○○均無刑事前科，有臺灣高等法院
    被告前案紀錄表在卷可憑（見本院卷第65、67、75頁），茲
    念其等於本院審理時終能自白犯行，且本案係屬侵害社會法
    益之案件，其等亦均願為相當之緩刑負擔，而可認有真心悔
    過，本院認上訴人即被告甲○○、乙○、己○○前開所宣告之刑
    以暫不執行為適當，爰依刑法第74條第1項第1款之規定，均
    宣告緩刑2年，以啟自新。然上訴人即被告甲○○、乙○、己○○
    所犯乃侵害社會法益之罪，爰命其等應向公庫支付相當之金
    額如各自諭知緩刑項下所示。
據上論結，應依刑事訴訟法第368條、第369條第1項前段、第364
條、第371條、第299條第1項前段、第301條第1項，判決如主文
。
本案經檢察官黃政德提起公訴，檢察官劉宗慶到庭執行職務。
中　　華　　民　　國　　111 　年　　5 　　月　　18　　日
                  刑事第七庭    審判長法  官  李璧君
　　　　　　　　　                    法  官  石家禎
　　　　　　　　　                    法  官  李東柏
以上正本證明與原本無異。
不得上訴。
中　　華　　民　　國　　111 　年　　5 　　月　　18　　日
　　　　　　　　　　　　　　　　　　　書記官  王紀芸　　
刑法第266條
在公共場所或公眾得出入之場所賭博財物者，處3萬元以下罰金
。但以供人暫時娛樂之物為賭者，不在此限。
當場賭博之器具與在賭檯或兌換籌碼處之財物，不問屬於犯人與
否，沒收之。
刑法第268條
意圖營利，供給賭博場所或聚眾賭博者，處3年以下有期徒刑，
得併科9萬元以下罰金。

附表
編號 物品名稱及數量 備註 1 HIKVISION牌監視器主機1台 上訴人即被告甲○○所有，供其犯罪所用之物，依刑法第38條第2項規定，在上訴人即被告甲○○罪刑項下宣告沒收。 2 多國驗點鈔機1台  3 電腦設備1台  4 電腦設備1台  5 ASUS牌筆記型電腦1台  6 會員資料1本  7 儲值單19張  8 日報表16張  9 妞妞籌碼記帳單12個  10 1月4日每日結帳條及開銷收據5 張  11 1月5日每日開銷及收據10張  12 紅色隨身碟1支 不予沒收。 13 IPHONE11手機1支（IMEI：000000000000000）  14 IPHONE8手機1支（IMEI：000000000000000）  15 ASUS牌手機1支 上訴人即被告甲○○所有，供其犯罪所用之物，依刑法第38條第2項規定，在上訴人即被告甲○○罪刑項下宣告沒收。 16 IPHONE11手機1支 不予沒收。 17 面額500萬籌碼41個 上訴人即被告甲○○所有，供其犯罪所用之物，依刑法第38條第2項規定，在上訴人即被告甲○○罪刑項下宣告沒收。 18 面額100萬籌碼72個  19 面額10萬籌碼400個  20 面額1萬籌碼600個  21 面額5000籌碼100個  22 面額1000籌碼95個  23 塑膠牌9副  24 賭具1組  25 百家樂牌盒13盒  26 面額100萬方形綠色籌碼27個  27 面額500 萬方形黃色籌碼6個  28 面額10萬圓形綠色籌碼84個  29 面額5000圓形藍色籌碼93個  30 面額1 萬圓形綠色籌碼20 個  31 許志豪提出面額100萬籌碼3 個、10萬籌碼8個  32 張宏源提出面額100萬籌碼7個  33 黃思輯提出面額100萬籌碼5 個、1萬籌碼5 個  34 開庄壓克力板2片  35 牌楦1組  36 下注停止鈴1個  37 牌盒1盒  38 電子產品（滑鼠、鍵盤及數字鍵盤）3 個  39 小費箱1個  40 現金25萬2,500元 於「快樂主題餐廳」櫃檯查扣，屬兌換籌碼處之財物，依刑法第266條第2 項規定，在上訴人即被告甲○○罪刑項下宣告沒收。